臺灣雲林地方法院刑事判決　　　　　　　 95年度訴字第354號
公　訴　人　臺灣雲林地方法院檢察署檢察官
被　　　告　丙○○
　　　　　　　　　　（另案於臺灣雲林監獄執行中）
選任辯護人　林重仁律師
被　　　告　乙○○
　　　　　　　　　　（另案於臺灣雲林第二監獄執行中）
選任辯護人　簡承佑律師
　　　　　　張育誠律師
上列被告等因違反毒品危害防制條例案件，經檢察官提起公訴（
95年度偵字第502 號），本院判決如下：
    主  文
丙○○連續販賣第一級毒品，處有期徒刑拾貳年，扣案第一級毒
品海洛因拾伍包（合計淨重參拾參點柒公克、空包裝總重柒點玖
玖公克）、壹包（淨重陸點伍壹公克、空包裝重零點柒柒公克）
、壹包（淨重零點壹公克、空包裝重零點柒柒公克）均沒收銷燬
之，夾鏈袋柒佰參拾柒個、攪拌器貳台、OKWAP 廠牌行動電話壹
支均沒收，犯罪所得之財物新臺幣拾壹萬貳仟伍佰元沒收，如全
部或一部不能沒收時，以其財產抵償之；又連續轉讓第一級毒品
，處有期徒刑壹年捌月。應執行有期徒刑拾參年陸月，扣案第一
級毒品海洛因拾伍包（合計淨重參拾參點柒公克、空包裝總重柒
點玖玖公克）、壹包（淨重陸點伍壹公克、空包裝重零點柒柒公
克）、壹包（淨重零點壹公克、空包裝重零點柒柒公克）均沒收
銷燬之，夾鏈袋柒佰參拾柒個、攪拌器貳台、OKWAP 廠牌行動電
話壹支均沒收，犯罪所得之財物新臺幣拾壹萬貳仟伍佰元沒收，
如全部或一部不能沒收時，以其財產抵償之。
乙○○連續販賣第一級毒品，累犯，處有期徒刑捌年，扣案第一
級毒品海洛因壹包（淨重零點壹參公克、空包裝重零點參公克）
沒收銷燬之，夾鏈袋參個、SAMSUNG 及NOKIA 廠牌之行動電話各
壹支均沒收，犯罪所得之財物新臺幣壹萬元沒收，如全部或一部
不能沒收時，以其財產抵償之；又販賣第二級毒品，累犯，處有
期徒刑柒年陸月，第二級毒品甲基安非他命拾陸包（驗後淨重捌
點伍零捌玖公克）均沒收銷燬之，夾鏈袋參個、SAMSUNG 及NOKI
A 廠牌之行動電話各壹支均沒收，犯罪所得之財物新臺幣捌仟元
沒收，如全部或一部不能沒收時，以其財產抵償之。應執行有期
徒刑拾肆年陸月，扣案第一級毒品海洛因壹包（淨重零點壹參公
克、空包裝重零點參公克）、第二級毒品甲基安非他命拾陸包（
驗後淨重捌點伍零捌玖公克）沒收銷燬之，夾鏈袋參個、SAMSUN
G 及NOKIA 廠牌之行動電話各壹支均沒收，犯罪所得之財物新臺
幣壹萬捌仟元沒收，如全部或一部不能沒收時，以其財產抵償之
。
    事  實
一、丙○○（綽號育仔）前因偽造文書案件，經本院以92年度重
    訴字第5 號判處有期徒刑6 月確定，於民國94年8 月24日易
    科罰金，又因偽造文書案件，經臺灣嘉義地方法院以94年度
    嘉簡字第1015號判處有期徒刑4 月確定，上開2 案並經定應
    執行刑為有期徒刑9 月確定，復因違反毒品危害防制條例案
    件，先後經本院以94年度訴字第251 號及95年度訴字第238
    號判處應執行有期徒刑9 月及1 年2 月確定，於95年5 月16
    日入監接續執行前開案件，刑期應自97年7 月11日期滿（不
    構成累犯）。詎仍不知悔改，分別為下列犯行：
  (一)明知海洛因為毒品危害防制條例所列管之第一級毒品，不得
    非法持有、販賣，竟意圖營利，基於販賣第一級毒品海洛因
    之概括犯意，使用0000000000號行動電話門號作為聯絡毒品
    交易之工具，連續於：
    (1)95年1 月間某日，由丁○○先撥打電話與丙○○聯絡，再
      前往丙○○位於雲林縣斗南鎮○○里○○○路74巷7 號之
      住處，以新臺幣（下同）25,000元之價格，向丙○○購買
      第一級毒品海洛因1 錢。
    (2)同年月9 日晚上6 時45分至7 時34分許，由乙○○使用00
      00000000號行動電話門號與丙○○通聯後，在約定地點雲
      林縣某處，以12,500元之價格，向丙○○購買第一級毒品
      海洛因半錢。
    (3)同年月12日晚上6 時3 分至13分許，由乙○○使用000000
      0000號行動電話門號與丙○○通聯後，前往約定地點雲林
      縣斗六市王將汽車旅館226 號房間內，以15萬元之價格，
      向丙○○購買第一級毒品海洛因半兩，但僅先支付一半之
      買賣價金75,000元予丙○○。
  (二)基於轉讓第一級毒品海洛因之概括犯意，於95年1 月間，在
    上開住處，連續無償轉讓可供置於針筒內注射施用1 次之少
    量第一級毒品海洛因予丁○○共3 次。
二、乙○○前因違反毒品危害防制條例案件，先後經本院以89年
    度訴字第264 號及89年度重訴字第4 號判處有期徒刑1 年2
    月及1 年確定，並經定應執行刑為有期徒刑2 年確定，復因
    違反毒品危害防制條例案件，經本院以89年度訴字第487 號
    判處應執行有期徒刑1 年5 月確定，前開案件接續執行，於
    92年10月9 日假釋出監，於93年7 月31日假釋期滿執行完畢
    。詎仍不知悔改，分別為下列犯行：
  (一)明知海洛因為毒品危害防制條例所列管之第一級毒品，不得
    非法持有、販賣，竟意圖營利，基於販賣第一級毒品海洛因
    之概括犯意，使用0000000000及0000000000號行動電話門號
    作為聯絡毒品交易之工具，先向丙○○及不詳姓名、年籍綽
    號「阿狗」之成年男子等人販入第一級毒品海洛因後，連續
    於95年1 月12日下午3 時3 分及同年月14日晚上10時29分後
    不久，在雲林縣斗六市黑松汽水廠附近，以5,000 元之價格
    ，販賣第一級毒品海洛因予羅欽元（綽號羅迪）各1 次。
  (二)明知甲基安非他命為毒品危害防制條例所列管之第二級毒品
    ，不得非法持有、販賣，竟意圖營利，基於販賣第二級毒品
    甲基安非他命之犯意，使用前開行動電話門號作為聯絡毒品
    交易之工具，向不詳之人販入甲基安非他命後，由戊○○（
    綽號阿政）於95年1 月4 日下午2 時17分至3 時2 分許，使
    用0000000000號行動電話門號撥打乙○○使用之0000000000
    號行動電話門號與之聯絡後，前往約定地點雲林縣斗六市黑
    松汽水廠對面，以8,000 元之價格，向乙○○購買第二級毒
    品甲基安非他命半錢。
三、嗣經臺灣雲林地方法院檢察署檢察官接獲情資後，指揮海岸
    巡防總局中部地區巡防局對丙○○、乙○○等人實施跟監及
    監聽後，於95年1 月18日凌晨1 時45分許，在雲林縣斗六市
    ○○路665 號名家汽車旅館內，逮捕正欲進行毒品交易之丙○○、乙○○等人，並經其等同意搜索而在丙○○身上起出
    第一級毒品海洛因15包（合計淨重33.7公克、空包裝總重7.
    99公克）及1 包（淨重6.51公克、空包裝重0.77公克），及
    其所有供販毒所用之夾鏈袋38個、OKWAP 廠牌行動電話1 支
    （內含0000000000號行動電話門號SIM 卡1 枚）等物，另在
    乙○○身上起出第一級毒品海洛因1 包（淨重0.13公克、空
    包裝重0.3 公克）、第二級毒品甲基安非他命16包（驗前淨
    重8.5866公克，驗後淨重8.5089公克），及其所有供販毒所
    用之夾鏈袋3 個、SAMSUNG 及NOKIA 廠牌之行動電話各1 支
    （分別內含0000000000及0000000000號行動電話門號SIM 卡
    各1 枚）等物；復於同年月20日，帶同丙○○至其位於雲林
    縣斗六市○○路121 號4 樓之2 租屋處執行搜索後，起出第
    一級毒品海洛因1 包（淨重0.1 公克、空包裝重0.77公克）
    ，及其所有供販毒所用之攪拌器2 台及夾鏈袋699 個等物。
四、案經海岸巡防總局中部地區巡防局報告臺灣雲林地方法院檢
    察署檢察官偵查起訴。
    理  由
壹、程序部分（證據能力之認定）
一、按被告以外之人於檢察事務官、司法警察官或司法警察調查
    中所為陳述，與審判中不符時，其先前之陳述具有較可信之
    特別情況，且為證明犯罪事實存否所必要者，得為證據，刑
    事訴訟法第159 條之2 定有明文。查被告乙○○爭執證人戊○○之警詢筆錄之證據能力，而證人戊○○於本院審理中經
    合法傳喚而未到庭作證，致無從比較其先後陳述有無不符及
    先前之陳述是否具有較可信之特別情況，其警詢陳述自不符
    合前揭規定所定例外有證據能力之要件，應無證據能力。
二、按被告以外之人於偵查中向檢察官所為陳述，除顯有不可信
    之情況者外，得為證據，刑事訴訟法第159 條之1 第2 項亦
    定有明文。偵查中對被告以外之人所為之偵查筆錄，性質上
    屬傳聞證據，惟現階段刑事訴訟法規定檢察官代表國家偵查
    犯罪、實施公訴，依法其有訊問被告、證人及鑑定人之權，
    證人、鑑定人並須具結，而實務運作時，檢察官偵查中向被
    告以外之人所取得之陳述，原則上均能遵守法律規定，不致
    違法取供，其可信度極高，職是，被告以外之人前於偵查中
    已具結而為證述，除反對該項供述得具有證據能力之一方，
    已釋明「顯有不可信之情況」之理由外，不宜遽指該證人於
    偵查中之陳述不具證據能力。查被告乙○○爭執證人戊○○
    於檢察官偵訊中所為陳述之證據能力，惟證人戊○○未曾提
    及檢察官在偵查時有不法取供之情形，且被告乙○○及其辯
    護人亦未釋明上開供述有顯不可信之情況，則依前揭說明，
    應認證人戊○○於檢察官偵訊中所為陳述具有證據能力。
三、按證人依法應具結而未具結者，其證言不得作為證據，刑事
    訴訟法第158 條之3 定有明文。又刑事審判上之共同被告，
    係為訴訟經濟等原因，由檢察官或自訴人合併或追加起訴，
    或由法院合併審判所形成，其間各別被告及犯罪事實仍獨立
    存在。故共同被告對於其他共同被告之案件而言，為被告以
    外之第三人，本質上屬於證人，其於檢察官偵訊中之陳述仍
    須踐行有關證人之證據調查程序，若依法應具結而未具結時
    ，此部分陳述應無證據能力。查被告丙○○之辯護人聲請引
    用共同被告乙○○於95年1 月18日及同年4 月26日偵訊筆錄
    作為證據，惟檢察官不同意以之作為證據，且共同被告乙○○前開偵訊陳述均係以被告身分應訊而未經具結，亦查無依
    法不得令其具結之情形，則依前揭說明，共同被告乙○○於
    95年1 月18日及同年4 月26日之偵訊筆錄，就被告丙○○部
    分應無證據能力。
四、按被告以外之人於審判外之陳述，雖不符前4 條之規定，而
    經當事人於審判程序同意作為證據，法院審酌該言詞陳述或
    書面陳述作成時之情況，認為適當者，亦得為證據，刑事訴
    訟法第159 條之5 第1 項定有明文。其立法意旨在於傳聞證
    據未經當事人之反對詰問予以核實，原則上先予排除。惟若
    當事人已放棄反對詰問權，於審判程序中表明同意該等傳聞
    證據可作為證據，基於尊重當事人對傳聞證據之處分權，及
    證據資料愈豐富，愈有助於真實發見之理念，且強化言詞辯
    論主義，使訴訟程序得以順暢進行，上開傳聞證據亦均具有
    證據能力。經查，被告丙○○、乙○○、辯護人及檢察官就
    本院所引用其餘被告以外之人於審判外之陳述，於審判程序
    均同意作為證據，且本院審酌此等證據資料作成時之情況，
    均無不法之情事，且與待證事實具有關聯性，認為適宜作為
    本案之證據，故均有證據能力。
貳、實體部分
一、被告丙○○販賣海洛因部分
  (一)訊據被告丙○○固坦承有使用0000000000號行動電話門號之
    事實，惟矢口否認有何販賣海洛因之犯行，辯稱：伊與丁○○係合資購買海洛因，當日丁○○找不到平日交易之販毒者
    ，欲向伊調貨止癮，而伊所施用之海洛因正巧用盡，故雙方
    各出資25,000元，合資向胡文敏購買海洛因2 錢後，各取1
    錢，而95年1 月18日查獲當天，伊係接獲藥頭「阿龍」來電
    詢問是否欲購買海洛因，始連夜籌錢，期間被告乙○○並不
    斷來電催促，伊到達名家汽車旅館時，「阿龍」與被告乙○○早已在房內等伊，「阿龍」先將海洛因交付伊，伊正欲將
    買賣價金交付「阿龍」時，即遭查獲，伊係經由被告乙○○
    之介紹始認識「阿龍」，何以被告乙○○不向「阿龍」購買
    毒品，反而向伊購買？且被告乙○○至該處若僅係為向伊購
    買海洛因，何不於等待時間向「阿龍」購買即可？被告乙○○應係為自己官司之利益及就伊妻子鄭素秋、戊○○等人曾
    供述向其購買安非他命乙事而挾怨報復，始為不利於伊之陳
    述，伊僅係單純之吸食者，在住處遭查獲之夾鏈袋係供經營
    茶葉銷售行業包裝樣品茶之用，並非供分裝毒品所用，攪拌
    器則係伊妻子注射海洛因時用來磨細所摻入之葡萄糖顆粒云
    云。辯護意旨另以：證人丁○○對於被告丙○○是否曾販賣
    海洛因予伊之供述前後不一，且丁○○吸食毒品之時間較被
    告丙○○早，被告丙○○於95年1 月18日遭羈押後，丁○○
    於同年3 月13日被查獲時仍持有海洛因淨重達42.69 公克，
    並遭查扣分裝工具，顯見丁○○另有毒品來源，丁○○於偵
    查中供出被告丙○○有意圖減刑之動機，另被告乙○○對被
    告丙○○是否曾販賣海洛因予伊之供述，有關重要之點前後
    反覆、矛盾，且被告乙○○吸食毒品之時間較被告丙○○早
    ，應另有毒品來源，卻證述認識被告丙○○後才開始吸食毒
    品，其長期吸食毒品，精神恍惚，難期所述屬實，且被告丙○○於95年1 月18日遭逮捕時，並未查獲有1 兩或1 錢、半
    錢包裝之海洛因，而同年月20日至其住處搜索時，亦未發現
    磅秤等分裝工具或供販賣用之海洛因，且其於95年1 月18日
    遭查獲之18包海洛因毛重不一，難以用於販賣之用，應係供
    己吸用等語。
  (二)經查：
    (1)上開事實欄一之(一)之(1)販賣海洛因予丁○○之犯罪事實，
      業據證人丁○○於偵訊中證稱：有向丙○○買海洛因，約
      在去年年底或農曆年前那段時間向他買，以打他行動電話
      方式，購買台兩1 兩，約在斗南小東他租處碰面，有拿到
      1 錢海洛因25,000元，之前檢察官偵訊時說沒有向他購買
      海洛因，是因為在關時怕碰到他，會對我不利，我今天陳
      述是實在的，監聽內容與丙○○聯絡很頻繁，是因為一方
      面丙○○確實有賣普洱茶，有時是向他買茶葉，另一方面
      本身有吸食毒品，所以會打電話問他有無海洛因，因為有
      認識，知道他有毒品等語（見偵卷第196 至198 頁）。至
      證人丁○○嗣後於本院審理中作證時雖翻異前詞，改稱其
      係與被告丙○○合資購買海洛因乙節，被告丙○○亦附和
      其詞，惟就渠等合資購買海洛因之過程，經隔離訊問後，
      證人丁○○證稱：農曆過年前時我沒有貨，我打被告丙○○的手機問他是否可以幫我買，我說要買1 兩，他叫我過
      去再說，我過去後他說沒有貨，我們才一起去向斗六的胡
      文敏買，當天晚上11、12點被告丙○○開賓士車戴我去斗
      六的百利大樓，我在途中拿25,000元給被告丙○○，我與
      他一起進去百利大樓6 樓，1 個女生來開門，裡面只有胡
      文敏，是被告丙○○開口要買毒品，我沒有跟胡文敏說話
      ，我在客廳坐，他們到隔壁房間去交易，我沒有看到胡文
      敏把毒品交給被告丙○○，我只要1 錢，所以他幫我向胡
      文敏拿1 錢，我不知道被告丙○○要買多少，也不知道被
      告丙○○拿多少錢給胡文敏，被告丙○○從胡文敏的家裡
      出來的途中，在車上將1 錢海洛因交給我，他沒有說這次
      買多少，我去找他時，他說他沒有貨，他拿給我時，他自
      己也有，是夾鏈袋包裝，差不多1 錢，與我拿到的差不多
      ，在車上時他就在吸用，和被告丙○○一起去買只有這1
      次云云（見本院卷2 第26至31頁）；被告丙○○則供稱：
      有跟丁○○一起合買過毒品，是跟胡敏買，我只知道他住
      在斗六，不知道他真正名字，我跟胡敏買過2 、3 次，只
      有1 次是跟丁○○一起去，是他來我小東家找我的，當時
      是晚上，但是我不記得正確的時間，可能是開我的車去，
      廠牌我不知道如何稱呼，我只知道1 個圓圓的，中間有英
      語，我們去找胡敏的路上他就把錢拿給我，我們去星辰汽
      車旅館旁邊的大樓，好像是明德北路的樣子，約在樓下，
      胡敏當場把毒品給我，我們合資買1 兩、10幾萬，忘記丁○○給我多少錢，回程時沒有吸用毒品，是回到家裡才吸
      用云云（見本院卷2 第33至34頁）。依渠等所述，被告丙○○與證人丁○○一起至斗六向「胡敏」或「胡文敏」購
      買海洛因之次數僅有1 次，何以證人丁○○證稱交易地點
      在百利大樓之6 樓，且係由被告丙○○與「胡文敏」2 人
      到隔壁房間交易，伊在客廳等候，沒有看到胡文敏交付海
      洛因，伊購買之數量為1 錢、25,000元，被告丙○○拿到
      數量亦差不多1 錢，而被告丙○○卻供稱係在星辰汽車旅
      館旁邊大樓的樓下，由胡敏當場交付毒品，且係與丁○○
      合資購買1 兩、10幾萬元，就交易地點及交易數量、價格
      等重要之點，2 人所述均不一致而互相矛盾，堪認渠等所
      述合資購買乙節係臨訟杜撰之詞，自不足採。再參以證人
      丁○○於偵、審中先後2 次證述，就此次購買海洛因之時
      間、數量、價格及曾前往被告丙○○住處等節均屬一致，
      及被告丙○○於本院審理中配合捏造2 人合資購買海洛因
      之情節，益徵證人丁○○前開偵訊證述非屬子虛而堪以採
      信。
    (2)上開事實欄一之(一)之(2)、(3)販賣海洛因予乙○○部分：
      查被告乙○○於偵、審中具結證述曾於95年農曆過年期間
      向被告丙○○購買海洛因，每次購買1 錢或半錢，1 錢25
      ,000 元 ，半錢1 萬多元乙情（見偵卷第199 至202 頁、
      本院卷第37至41頁），且被告丙○○所使用之0000000000
      號行動電話門號（下稱A） 與被告乙○○於95年1 月18日
      遭查扣之NOKIA 廠牌行動電話所插卡使用之0000000000號
      行動電話門號（下稱B） 於95年1 月9 日曾有如下之通聯
      內容，此有2 人所不否認之通訊監察譯文暨通訊監察書附
      卷可稽（見本院卷1第112至113 、105 至106 頁）：
      晚上6時45分：
        B：我還要姑娘。
        A：我等一下叫阿成幫你拿過去啦。
        B：好啦! 你叫阿成幫我拿過來。
        A：好啦。
        B：人家在這等了，崑雄就找不到人。
        A：好。
      晚上7時19分：
        A：阿姐，你要半個還是1個？
        B：都可以啦! 半個、1 個都好啦。
        A：好。
      晚上7時34分：
        B：我身上1 萬多塊而已，是先給你還是明天一起給？
        A：都好啦! 阿姐我跟你說糖那個不用煩惱，見面再跟
           你說。
        B：好啦。
      另上開行動電話門號於95年1 月12日有如下之通聯內容，
      亦有2 人所不否認之通訊監察譯文暨通訊監察書附卷可稽
      （見本院卷1 第120 、105 至106 頁）：
      晚上6時3分：
        A：阿姊怎樣？
        B：我要拿姑娘拿一半啦。
        A：你說什麼聽不懂。
        B：我要拿半兩的姑娘，半兩15嘛我先給你一半的錢這
           樣好不好？
        A：好啦。
        B：看你要拿來那裡給我？
        A：好啦，馬上打給你啦。
      晚上6時5分：
        A：阿姊你有空來空軍醫院後面這1 間。
        B：我不知道。
        A：1 次我不是開車載你來這裡分糖。
        B：那裡？
        A：王將啦，你到櫃台再打。
        B：好。
      晚上6時13分：
        B：我到了。
        A：226。
      又上開通聯內容中所稱「姑娘」及「糖」分別係一般施用
      毒品之人稱呼海洛因及安非他命之代號，此乃眾所周知之
      事實，則對照上開通聯內容及被告乙○○之證述，應可認
      定被告乙○○於95年1 月9 日及同年月12日均曾撥打電話
      向被告丙○○購買海洛因並達成契約之合致之事實。又被
      告乙○○於95年1 月9 日在電話中就購買之數量雖僅表示
      「半個、1 個都好」等語，且未指明其單位為何，但依其
      稍後應支付之價金係「身上1 萬多塊」，及其於偵、審中
      證述當時海洛因之行情為1 錢25,000元，已可認定被告乙○○當日所購買之海洛因數量為半錢，價格為12,500元。
      另被告乙○○95年1 月12日所購買之海洛因數量及價格，
      其在電話中已向被告丙○○明確表示為「半兩」、「15」
      ，且僅先支付一半之價金，而所指「15」依海洛因之市價
      研判，單位應係「萬元」，又此一價格雖與被告乙○○所
      述1 錢25,000元即半兩125,000 元之行情不符，但以海洛
      因之品質即其純度常左右其交易價格，重量相同之海洛因
      即使在同一期間及交易對象間亦有可能出現不同之價格，
      而通聯紀錄所呈現被告2 人對話當時之情形，應較被告乙○○事後根據回憶所為證述，更貼近事實，則被告乙○○
      於95年1 月12日係以15萬元之價格購買半兩之海洛因，且
      僅先支付75,000元之事實，應堪認定。被告丙○○否認有
      販賣海洛因予被告乙○○之犯行，卻無法合理解釋何以其
      與被告乙○○有上開通聯內容，所辯自不足採。至被告乙○○於本院審理中另證述於本案查獲前1 年或半年即開始
      向被告丙○○購買海洛因乙節，為被告丙○○所否認，且
      與被告乙○○於偵訊中之證述相左，本院復查無其他證據
      足認其此部分陳述屬實，自難僅憑其片面陳述即認被告丙○○亦涉有此部分犯行。再被告乙○○於偵、審中雖亦證
      述95年1 月18日其前往名家汽車旅館，是要向被告丙○○
      購買海洛因乙節，惟其亦證述當日尚未交易即為警查獲，
      且2 人之前在電話中尚未談及交易之數量及價格等語，顯
      見查獲當日2 人尚未就交易海洛因之必要之點達成合致，
      被告丙○○於此自尚未著手於販賣海洛因行為之實行，而
      不成立犯罪，則被告丙○○所辯當日至查獲地點係向「阿
      龍」購買海洛因乙節，縱然屬實，亦不影響本案犯罪事實
      之認定。
    (3)被告丙○○前開販賣海洛因之犯行，復有下列扣案物可資
      佐證：
      查被告丙○○於95年1 月18日，在名家汽車旅館內遭查扣
      之白粉18包，經送驗結果，編號1 至14白粉計15包，均
      含第一級毒品海洛因成分，合計淨重33.7公克（空包裝總
      重7.99公克）、編號17號白粉1 包，含極微量毒品海洛
      因成分，淨重6.51公克（空包裝重0.77公克）、編號18
      及19號白粉2 包，經檢驗均未發現法定毒品成分，合計淨
      重5.5 公克（空包裝總重0.83公克）；其於同年月20日，
      在雲林縣斗六市○○路121 號4 樓之2 租屋處經查扣之白
      粉1 包，經送驗結果，含第一級毒品海洛因成分，淨重0.
      1 公克（空包裝重0.77公克），分別有法務部調查局95年
      4 月19日調科壹字第160002983 號、同年3 月15日調科壹
      字第160002995 號鑑定通知書各1 份附卷可稽。且被告丙○○於95年1 月18日及同年月20日分別遭查扣夾鏈袋38個
      （3.1 公分×5.3 公分共22個、3.9 公分×5.9 公分共11
      個、2.9 公分×3.6 公分共5 個）及夾鏈袋699 個（7 公
      分×11.4公分共1 個、3.9 公分×5.8 公分共13個、8.2
      公分×13.8公分共1 個、7.4 公分×4.2 公分共57個、8.
      1 公分×13.7公分共1 個、7.3 公分×4.3 公分共80個、
      9.9 公分×15公分共1 個、9.7 公分×6.1 公分共118 個
      、8.5 公分×13.3公分共1 個、5 公分×8.3 公分共95個
      、19.8公分×11.8公分共1 個、13.7公分×8.8 公分共81
      個、19.4公分×12.2公分共1 個、10.4公分×6 公分共15
      6 個、16.3公分×18.7公分共1 個、19.4公分×12.3公分
      共91個）、攪拌器2 台，上開夾鏈袋之數量及尺寸業據本
      院於95年11月20日當庭勘驗無訛，有勘驗筆錄在卷可查，
      被告丙○○並供承上開夾鏈袋及攪拌器均係其所有，而吸
      毒者每日可施用之海洛因計量有限，如施用過量將有致命
      之危險，則以被告丙○○平白無端隨身攜帶16包海洛因及
      38個夾鏈袋，顯非單純供己吸食之用，其復在住處備有尺
      寸不同之夾鏈袋多達699 個及攪拌器2 個，可供任意分裝
      海洛因及增減純度，益徵其所販入之海洛因除供己施用外
      ，尚有分裝販賣之情事甚明，被告丙○○辯稱：上開夾鏈
      袋係供包裝茶葉之用，攪拌器係供其妻磨細葡萄糖後摻入
      海洛因內注射施用云云，顯係事後卸責之詞，亦不足採。
      此外，另有被告所有供與購毒者聯繫之0000000000號行動
      電話門號插卡使用之OKWAP 廠牌行動電話1 支扣案可證。
    (4)按非法販賣海洛因係政府嚴予查緝之違法行為，且海洛因
      可任意分裝，而每次買賣之價量，亦隨時隨雙方關係之深
      淺、當時之資力、需求程度及對行情之認知等因素，機動
      的調整，因之販賣之利得，除經被告坦承或帳冊價量均臻
      明確外，委難察得實情，是縱未確切查得販賣賺取之實際
      差價，但除別有事證，足認係按同一價格轉讓，確未牟利
      之情形外，尚難執此認非法販賣之事證有所不足，致知過
      坦承者難辭重典，飾詞否認者反得逞僥倖，而失情理之平
      ；且海洛因之價格昂貴，取得不易，凡為販賣之不法勾當
      者，苟無利可圖，應無甘冒被查緝法辦重刑之危險，平白
      無端義務為該買賣之工作，是其販入之價格必較售出之價
      格低廉，而有從中賺取買賣差價牟利之意圖及事實，應屬
      符合論理法則且不違背社會通常經驗之合理判斷。則被告
      丙○○向他人販入海洛因後再販賣予證人丁○○及被告乙○○，應有從中賺取買賣價差，其有牟利之意圖至為灼然
      。
    (5)綜上所述，被告丙○○及辯護人前開所辯，均不足為有利
      被告丙○○之認定，被告丙○○上開事實欄一之(一)部分連
      續販賣海洛因之犯行，事證已臻明確，應堪認定。至被告
      丙○○請求與被告乙○○一同進行測謊，及其辯護人請求
      調取丁○○涉犯販賣毒品案件之卷宗，均無加以調查之必
      要，附此敘明。
二、被告丙○○轉讓海洛因部分
  (一)訊據被告丙○○矢口否認有何轉讓海洛因之犯行，辯稱：丁○○雖曾在伊住處擅自拿取已置入安非他命之球璃球燒烤吸
    食，但海洛因價格昂貴，且伊夫妻均有吸食習慣，並無餘裕
    可無償供他人吸食云云。辯護意旨另以：丁○○與被告丙○○並無特殊情誼，被告丙○○豈會無償提供海洛因予丁○○
    吸食，其於審理中所述「海洛因要用針筒，我沒有帶針筒，
    我不敢用」等語較貼近事實等語。
  (二)上開事實欄一之(二)轉讓海洛因予丁○○之犯罪事實，業據證
    人丁○○於偵訊中證稱：（問：據監聽內容你與丙○○聯絡
    很頻繁，為何呢？）一方面丙○○確實有賣普洱茶，有時是
    向他買茶葉，另一方面本身有吸食毒品，所以會打電話問他
    有無海洛因，我沒錢時他會拿一些海洛因給我吸。（問：他
    讓你使用海洛因次數？）有3 到4 次，是在農曆過年前等語
    （見偵卷第196 至198 頁）；及於本院審理中證稱：（問：
    被告丙○○請你施用海洛因是在何地用？）在雲林縣斗南鎮
    ○○里○○○路74巷7 號之住處。（問：他給你用除了你2
    人還有其他人在場？）有幾次有一些人，但是我不認識。（
    問：你們如何用？）他是摻入香煙，我是用注射。（問：你
    的針筒怎麼來的？）我自己帶去的。（問：你去時怎麼會帶
    針筒？）我知道被告丙○○有毒品，我自己沒有貨，才會去
    找他。（問：你怎麼知道他會給你用？）我會向他要。（問
    ：你每次向他要時，他都會給你？）對，只有要過3 、4 次
    。（問：你們沒有互相往來？）我的經濟比較不好，他的經
    濟我不知道，但我看到別人向他要他都會給，而且1 次吸用
    約價值只有1,000 元而已，也不是每天都向他要。（問：你
    說有1 、2 次有其他人在那邊，你怎麼敢向他要？）因為毒
    癮發作等語（見本院卷2 第31、32頁），且互核一致。參以
    被告丙○○曾以25,000元之價格販賣海洛因1 錢予丁○○，
    業如前述，則被告丙○○在販賣之外，偶爾略施小惠，提供
    少量海洛因供丁○○解癮，以鞏固渠等之交易關係，亦與常
    情無違。綜上足認，丁○○前開證述核與事實相符而堪以採
    信。惟關於被告丙○○轉讓海洛因予丁○○之次數，在被告
    丙○○否認此部分犯行之情形下，除丁○○所證述之3 、4
    次外，本院已無其他方法可進一步追查其確切之次數，則依
    「罪證有疑，利於被告」之原則，自應從輕認定為3 次。
  (三)至證人丁○○於本院審理中另證稱：被告丙○○被抓到前1
    個月之內，我在他住處那邊時他有給我用過安非他命，我們
    一起吸食，放在玻璃球，1 次就施用完畢，我沒有給他錢，
    大約3 、4 次，95年5 月8 日偵訊時，檢察官沒有問我安非
    他命的事情，所以我當時沒有說等語（見本院卷2 第24、31
    頁），縱然屬實，亦非本案之起訴範圍，本院自無庸予以審
    酌。
  (四)綜上所述，被告丙○○及辯護人前揭所辯均不足為有利被告
    丙○○之認定，被告丙○○上開事實欄一之(二)部分連續轉讓
    海洛因之犯行，事證已臻明確，應堪認定。
三、被告乙○○販賣海洛因部分
  (一)此部分犯罪事實，業據被告乙○○於本院審理中坦承不諱，
    核與證人羅欽元於警詢及偵查中之證述相符，復有下列被告
    乙○○所使用之0000000000號行動電話門號（下稱A） 與證
    人羅欽元所使用之0000000000號行動電話門號（下稱B） 於
    95年1 月12日及同年月14日之通訊監察譯文暨通訊監察書附
    卷可稽（見本院卷1 第133 、137 、103 至104 頁）：
    (1)95年1月12日下午3時3分：
        B：姊仔我在急診室門口等你啦。
        A：1 個開紅色車子的很胖的去了。
        B：昨天那胖子哦？
        A：對啦，你錢拿給他就對了，你要糖仔1 千嘛？
        B：我要5 千啦。
        A：5 千什麼？
        B：女生，有沒有男的？
        A：你在八一九的門口等就好啦。
        B：我在急診室門口。
        A：我叫人拿去給你。
        B：好。
    (2)95年1月14日晚上10時29分：
        B：姊仔我羅迪啦! 5 千啦，你幫我拿好的啦。
        A：好啦。
    堪認被告乙○○確有於95年1 月12日及同年月14日均以5,00
    0 元之價格，販賣俗稱「女生」之海洛因予證人羅欽元各1
    次之事實。
  (二)另被告乙○○於95年1 月18日，在名家汽車旅館內遭查扣之
    白粉3 包，經送驗結果，編號2 號白粉1 包，第一級毒品
    海洛因成分，淨重0.13公克（空包裝重0.3 公克）、編號
    1 及3 號白粉計2 包，均未含法定毒品成分，合計淨重5.8
    公克、空包裝總重0.72公克，此有法務部調查局95年4 月19
    日調科壹字第160002984 號鑑定通知書在卷可查。此外，復
    有被告乙○○所有供販毒所用之夾鏈袋3 個（尺寸均為3.2
    公分×5 公分，詳本院95年11月20日勘驗筆錄）、NOKIA 及
    SAMSUNG 廠牌行動電話各1 支（分別插卡使用0000000000及
    0000000000號行動電話門號，依卷附通訊監察譯文顯示，此
    2 支門號均係被告乙○○用以聯絡毒品交易事宜所用）扣案
    可證。
  (三)按非法販賣海洛因係政府嚴予查緝之違法行為，且海洛因可
    任意分裝，而每次買賣之價量，亦隨時隨雙方關係之深淺、
    當時之資力、需求程度及對行情之認知等因素，機動的調整
    ，因之販賣之利得，除經被告坦承或帳冊價量均臻明確外，
    委難察得實情，是縱未確切查得販賣賺取之實際差價，但除
    別有事證，足認係按同一價格轉讓，確未牟利之情形外，尚
    難執此認非法販賣之事證有所不足，致知過坦承者難辭重典
    ，飾詞否認者反得逞僥倖，而失情理之平；且海洛因之價格
    昂貴，取得不易，凡為販賣之不法勾當者，苟無利可圖，應
    無甘冒被查緝法辦重刑之危險，平白無端義務為該買賣之工
    作，是其販入之價格必較售出之價格低廉，而有從中賺取買
    賣差價牟利之意圖及事實，應屬符合論理法則且不違背社會
    通常經驗之合理判斷。則被告乙○○向他人販入海洛因後再
    販賣予證人羅欽元，應有從中賺取買賣價差，其有牟利之意
    圖至為灼然。
  (四)綜上足認，被告乙○○此部分自白與事實相符，應堪採為被
    告乙○○有罪之證據。則被告乙○○上開連續販賣海洛因予
    羅欽元之犯行，事證已臻明確，應堪認定。
四、被告乙○○販賣甲基安非他命部分
  (一)訊據被告乙○○固坦承有使用0000000000號行動電話門號之
    事實，惟矢口否認有何販賣甲基安非他命之犯行，辯稱：戊○○從來沒有找過我，我們也沒有打過電話給對方，查獲當
    天，我不知道戊○○人在外面，等警察來時我才知道，他是
    因為害怕才亂講云云。辯護意旨另以：戊○○是被告丙○○
    的小弟，查獲當天實際情形應係被告丙○○叫戊○○拿海洛
    因給被告乙○○等語。
  (二)經查：
    (1)證人戊○○於本院審理中經傳喚、拘提雖均未到庭，惟其
      於偵查中曾具結證述其有使用0000000000號行動電話門號
      ，於95年1 月18日查獲當天之前曾向被告乙○○購買過安
      非他命（應係指甲基安非他命，詳後述），均係撥打被告
      乙○○之0000000000號行動電話門號聯絡乙情（見偵卷第
      182 、46頁），且被告乙○○所使用之0000000000號行動
      電話門號（下稱A） 與證人戊○○所使用之0000000000號
      行動電話門號（下稱B） 於95年1 月4 日曾有如下之通聯
      內容，此有被告乙○○所不否認之通訊監察譯文暨通訊監
      察書附卷可稽（見本院卷1 第124 、103 至104 頁）：
      下午2時17分：
        B：你那邊還有粗的嗎？
        A：你誰？
        B：我阿政。
        A：有粗的，但是不是很漂亮。
        B：沒關係，有半錢嗎？
        A：有。
        B：你在哪，我過去拿。
        A：汽水廠對面啊。
        B：喔!
        A：那邊房子那，你到那，我在那等你。
        B：我到那打給你，你半個多少？
        A：8 千。
      下午3時2分：
        B：我已經開到最裡面的社區了。
        A：再開進來，你有路開到沒路，你就會看到我站在那
           了。
        B：我已經開到沒路了。
      又上開通聯內容中所稱「粗的」乃一般施用毒品之人稱呼
      安非他命之代號，此乃眾所周知之事實。再佐以被告乙○○於95年1 月18日在名家汽車旅館遭查扣之顆粒16包，經
      送驗結果，有甲基安非他命成分，驗前淨重8.5866公克，
      取樣0.0777公克（已鑑析用罄），驗後淨重餘8.5089公克
      ，此有憲兵司令部刑事鑑識中心95年5 月9 日（95）安鑑
      字第00782 號鑑驗通知書存卷可憑，足認被告乙○○所持
      有者，乃第二級毒品甲基安非他命而非安非他命。而甲基
      安非他命及安非他命之外形相似，一般人就此並無辨識能
      力，通常亦將甲基安非他命以安非他命稱之。則證人戊○○所證述向被告乙○○購買之安非他命及上開通聯內容所
      稱「粗的」，應係被告乙○○實際所持有之甲基安非他命
      甚明。此外，復有被告乙○○所有供販毒所用之夾鏈袋3
      個（尺寸均為3.2 公分×5 公分）、NOKIA 及SAMSUNG 廠
      牌行動電話各1 支（分別插卡使用0000000000及00000000
      00號行動電話門號，依卷附通訊監察譯文顯示，此2 支門
      號均係被告乙○○用以聯絡毒品交易事宜所用）扣案可證
      。綜上所述，戊○○於95年1 月4 日曾撥打電話予被告乙○○，並以8,000 元之價格，向其購買甲基安非他命半錢
      ，而達成契約之合致，並前往約定地點雲林縣斗六市黑松
      汽水廠對面交貨之事實，應堪認定。
    (2)被告乙○○雖否認有販賣甲基安非他命予證人戊○○之犯
      行，卻無法合理解釋何以其與證人戊○○間有上開通聯內
      容，及平白無端隨身攜帶多達16包之甲基安非他命，所辯
      自不足採。至證人戊○○於偵查中另證述其自93年起迄查
      獲當天向被告乙○○買過4 、5 次安非他命（應係指甲基
      安非他命）乙節，為被告乙○○所否認，且與證人戊○○
      於警詢中證稱：我開始向被告乙○○購買安非他命（應係
      指甲基安非他命）至被查獲止，前後期間約2 年，我向他
      買貨1 個月約2 至3 次乙節（此部分陳述雖無證據能力，
      但仍可用以彈劾其他證據之憑信性），所推算之購買次數
      差距顯然過大，本院復查無其他證據足認其此部分陳述屬
      實，自難僅憑其片面陳述即認被告乙○○亦涉有此部分犯
      行。再證人戊○○於偵訊中雖亦證述95年1 月18日其前往
      名家汽車旅館，是要向被告乙○○購買安非他命（應係指
      甲基安非他命）乙節，惟其亦證述當日尚未交易即為警查
      獲，且之前僅打電話詢問被告乙○○所在地點，尚未談購
      買安非他命（應係指甲基安非他命）之事等語，又經本院
      調閱被告乙○○所使用之0000000000號行動電話門號通聯
      紀錄結果，此1 門號於96年1 月18日查獲當天固未與證人
      戊○○所使用之前開門號通聯，惟此亦不能排除其等有使
      用其他電話聯絡之事實，但證人戊○○上開證述縱然屬實
      ，亦不足以認定查獲當日其等已就交易甲基安非他命之必
      要之點達成合致，則被告乙○○於此自尚未著手於販賣甲
      基安非他命行為之實行，而不成立犯罪。是辯護人以：查
      獲當天實際情形應係被告丙○○叫戊○○拿海洛因給被告
      乙○○等語為辯，顯然與被告乙○○此部分犯行無關。
    (3)按非法販賣甲基安非他命亦係政府嚴予查緝之違法行為，
      且甲基安非他命亦可任意分裝，而每次買賣之價量，亦隨
      時隨雙方關係之深淺、當時之資力、需求程度及對行情之
      認知等因素，機動的調整，因之販賣之利得，除經被告坦
      承或帳冊價量均臻明確外，委難察得實情，是縱未確切查
      得販賣賺取之實際差價，但除別有事證，足認係按同一價
      格轉讓，確未牟利之情形外，尚難執此認非法販賣之事證
      有所不足，致知過坦承者難辭重典，飾詞否認者反得逞僥
      倖，而失情理之平；且甲基安非他命亦價格昂貴，取得不
      易，凡為販賣之不法勾當者，苟無利可圖，應無甘冒被查
      緝法辦重刑之危險，平白無端義務為該買賣之工作，是其
      販入之價格必較售出之價格低廉，而有從中賺取買賣差價
      牟利之意圖及事實，應屬符合論理法則且不違背社會通常
      經驗之合理判斷。則被告乙○○上開販賣甲基安非他命予
      證人戊○○之所為，應有從中賺取買賣價差牟利之意圖甚
      明。
    (4)綜上所述，被告乙○○及辯護人前揭所辯均不足採信，被
      告上開販賣甲基安非他命之犯行，事證已臻明確，應堪認
      定。
五、論罪科刑部分
  (一)按刑法於94年2 月2 日修正公布，並於95年7 月1 日施行，
    而行為後法律有變更者，適用行為時之法律。但行為後之法
    律有利於行為人者，適用最有利於行為人之法律，刑法第2
    條第1 項定有明文，而有關新舊法之比較，應就罪刑有關之
    連續犯、累犯加重等暨其他法定加減原因（如身分加減）與
    加減例等一切情形，綜其全部罪刑之結果而為比較（最高法
    院95年第8 次刑事庭會議決議參照）。經查：
    (1)毒品危害防制條例第4 條第1 、2 項、第8 條第1 項雖均
      未修正，惟上開條文併科罰金部分，被告2 人行為時刑法
      第33條第5 款「罰金：1 元以上」之規定，於被告2 人行
      為後修正公布為「罰金：新臺幣1,000 元以上，以百元計
      算之」，罰金刑之最低額已由新臺幣3 元提高為新臺幣1,
      000 元，比較新舊法結果，以舊法較為有利。
    (2)被告2 人行為後，刑法第56條之連續犯規定，業已刪除，
      此刪除雖非犯罪構成要件之變更，但顯已影響行為人刑罰
      之法律效果，自屬法律有變更，而連續犯之規定刪除後，
      被告丙○○所犯各次販賣及轉讓第一級毒品之犯行，及被
      告乙○○所犯各次販賣第一級毒品之犯行，均屬獨立，應
      各別論罪後併合處罰，自較舊法以連續犯論斷為重，比較
      新舊法結果，以舊法較為有利。
    (3)被告2 人行為後，刑法第64條第2 項、第65條第2 項規定
      業經修正，修正前刑法第64條第2 項規定：「死刑減輕者
      ，為無期徒刑，或為15年以下12年以上有期徒刑」，第65
      條第2 項則規定：「無期徒刑減輕者，為7 年以上有期徒
      刑」，而修正後刑法第64條第2 項規定：「死刑減輕者，
      為無期徒刑」，第65條第2 項則規定：「無期徒刑減輕者
      ，為20年以下有期徒刑15年以上有期徒刑」，比較新舊法
      結果，修正後死刑、無期徒刑減輕規定已分別由「為無期
      徒刑，或為15年以下12年以上有期徒刑」、「為7 年以上
      有期徒刑」，提高為「為無期徒刑」、「為20年以下有期
      徒刑15年以上有期徒刑」，自以舊法較為有利。
    (4)被告2 人行為後，刑法有關數罪併罰之規定業已修正，其
      中刑法第51條第5 款規定由「宣告多數有期徒刑者，於各
      刑中之最長期以上，各刑合併之刑期以下，定其刑期。但
      不得逾20年」，修正為「宣告多數有期徒刑者，於各刑中
      之最長期以上，各刑合併之刑期以下，定其刑期。但不得
      逾30年」，比較新舊法結果，自以舊法較為有利。
    (5)綜合比較結果，舊法均較為有利，則依刑法第2 條第1 項
      前段之規定，本件自應適用最有利於行為人之法律即行為
      時法。
  (二)核被告丙○○上開事實欄一之(一)部分所為，均係犯毒品危害
    防制條例第4 條第1 項之販賣第一級毒品罪；其上開事實欄
    一之(二)部分所為，則係犯同條例第8 條第1 項之轉讓第一級
    毒品罪。又起訴書就被告丙○○上開事實欄一之(一)之(2)、(3)
    部分犯罪事實之記載雖與本院不同，惟本院所認定之犯罪時
    間及次數均在起訴範圍之內，僅較為明確而已，應認兩者仍
    屬事實同一。另核被告乙○○上開事實欄二之(一)部分所為，
    均係犯毒品危害防制條例第4 條第1 項之販賣第一級毒品罪
    ；其上開事實欄二之(二)部分所為，則係犯同條第2 項之販賣
    第二級毒品罪。被告2 人持有毒品之低度行為已為販賣毒品
    之高度行為所吸收，不另論罪。被告丙○○先後多次販賣及
    轉讓第一級毒品等犯行，及被告乙○○先後2 次販賣第一級
    毒品之犯行，均時間緊接，觸犯基本構成要件相同之罪名，
    顯各係基於概括犯意為之，均應依廢止前刑法第56條連續犯
    之規定，從一重處斷，並加重其刑（其中因販賣第一級毒品
    罪之法定本刑為死刑、無期徒刑，被告2 人就此部分依法均
    不得再予加重，僅就罰金刑部分加重）。又被告丙○○所犯
    上開2 罪，及被告乙○○所犯上開2 罪間，均犯意各別，行
    為互殊，自應分論併罰。再被告乙○○前因違反毒品危害防
    制條例案件，先後經本院以89年度訴字第264 號及89年度重
    訴字第4 號判處有期徒刑1 年2 月及1 年確定，並經定應執
    行刑為有期徒刑2 年確定，復因違反毒品危害防制條例案件
    ，經本院以89年度訴字第487 號判處應執行有期徒刑1 年5
    月確定，前開案件接續執行，於92年10月9 日假釋出監，於
    93年7 月31日假釋期滿執行完畢，有臺灣高等法院被告前案
    紀錄表在卷可按，被告乙○○受有期徒刑之執行完畢，5 年
    以內故意再犯本件均為有期徒刑以上之罪，不論依修正前之
    刑法第47條，或修正後之刑法第47條第1 項之規定，均構成
    累犯，對其而言並無有利或不利之情形，自不生新舊法比較
    之問題，應逕行適用裁判時法即修正後之刑法第47條第1 項
    之規定，論以累犯，並加重其刑（其中因販賣第一級毒品罪
    之法定本刑為死刑、無期徒刑，就此部分依法不得再予加重
    ，僅就罰金刑部分加重），且依法遞加之。另第一級毒品海
    洛因經政府查緝嚴厲，市價頗高，且施用者1 次多不過零點
    餘公克即可解癮，此為公眾周知之事實，則被告丙○○3 次
    無償轉讓予丁○○施用之海洛因合計淨重應未超過5 公克，
    自毋庸依毒品危害防制條例第8 條第6 項、行政院衛生署公
    告轉讓持有毒品加重其刑之數量標準第2 條第1 項第1 款規
    定加重其刑，附此敘明。再被告2 人藉販賣第一級毒品海洛
    因圖利，所為罪質及惡性雖然非輕，惟被告乙○○犯後已坦
    承此部分犯行，態度良好，而被告丙○○犯後雖否認犯罪，
    未見有何悔改之心，惟念本罪法定刑甚重，其到案後否認犯
    行畢竟屬人性之自然，又被告2 人販賣次數及查扣數量非鉅
    ，危害社會之程度並非販賣毒品之上游所可比擬，如予宣告
    最低本刑無期徒刑，猶嫌過重，情堪憫恕，爰就被告2 人販
    賣第一級毒品犯行部分，均依刑法第59條之規定減輕其刑（
    刑法第59條規定為法官就刑之酌減審認標準見解明文化，非
    屬法律之變更，自無新舊法比較問題，此有最高法院95年5
    月23日95年第8 次刑事庭會議決議內容可資參照）。被告2
    人所犯販賣第一級毒品罪，同時有上開刑之加重、減輕事由
    ，應依法先加後減之。爰審酌被告2 人為圖一己私利，被告
    丙○○先後販賣及轉讓海洛因各3 次，被告乙○○先後販賣
    海洛因2 次及販賣甲基安非他命1 次，所為均足以殘害國民
    身心健康，使社會施用毒品人口增加，而相對提高社會負成
    本，減損勞動生產力，被告丙○○犯後仍飾詞卸責，未見悔
    改之意，態度不佳，被告乙○○就販賣海洛因部分已坦承犯
    行，知所悔悟，但就販賣甲基安非他命部分未能一併承認，
    及被告2 人前科累累，素行不佳，暨其等販賣及轉讓毒品之
    人數、販賣金額、查扣之毒品數量等一切情狀，分別量處如
    主文所示之刑，並定其應執行刑。
  (三)沒收部分
    (1)被告丙○○部分
      扣案第一級毒品海洛因15包（合計淨重33.7公克、空包
        裝總重7.99公克）、1 包（淨重6.51公克、空包裝重0.
        77公克）、1 包（淨重0.1 公克、空包裝重0.77公克）
        ，包裝袋與毒品在客觀上已無法析離，均應視同毒品，
        爰依毒品危害防制條例第18條第1 項前段，不問屬於犯
        人與否，均予宣告沒收銷燬之。至鑑驗耗損之毒品自無
        庸宣告沒收銷燬之。
      扣案夾鏈袋737 個、攪拌器2 台及插卡使用0000000000
        號行動電話門號之OKWAP 廠牌行動電話1 支，均係被告
        丙○○所有供販賣海洛因所用之物，業經本院認定如前
        ，均應依毒品危害防制條例第19條第1 項規定宣告沒收
        。至扣案上開0000000000號行動電話門號之SIM 卡1 枚
        雖亦係供被告丙○○販賣海洛因所用，惟持機人係林建
        達，有持機人基本資料1 紙在卷可查，自非被告丙○○
        所有之物，故不予宣告沒收。
      被告丙○○販賣海洛因予丁○○、乙○○之所得分別為
        25,000元及87,500元（12,500＋150,000/2） ，共計11
        2,500 元，應依毒品危害防制條例第19條第1 項規定宣
        告沒收，如全部或一部不能沒收時，則以被告丙○○之
        財產抵償之。
      被告丙○○於95年1月18日遭查扣之第二級毒品甲基安
        非他命1 包（驗前淨重0.7602公克、驗後淨重0.69 88
        公克，有憲兵司令部刑事鑑識中心95年5 月9 日（95）
        安鑑字第00784 號鑑驗通知書在卷可佐），固屬違禁物
        ，惟與本件被告丙○○被訴販賣及轉讓海洛因之犯行無
        關，且被告丙○○供承其另有施用第二級毒品乙情，是
        此部分扣案物自應由檢察官另行處理，而不於本案宣告
        沒收銷燬之。至於扣案不含毒品成分之白粉2 包（合計
        淨重5.5 公克、空包裝總重0.83公克）、現金215,400
        元、SAMSUNG 廠牌行動電話1 支（內含0000000000號行
        動電話門號SIM 卡1 枚）、玻璃球4 支、吸管45支、紙
        板1 包、聯絡簿1 本、車牌號碼5320-FW 自用小客車1
        輛等物，被告丙○○否認係供販賣及轉讓海洛因所用，
        且本院復查無證據足認與本案有關，亦非違禁物，故不
        予宣告沒收，併此敘明。
    (2)被告乙○○部分
      扣案第一級毒品海洛因1 包（淨重0.13公克、空包裝重
        0.3 公克）、第二級毒品甲基安非他命16包（驗後淨重
        8.5089公克），包裝袋與毒品在客觀上已無法析離，均
        應視同毒品，爰依毒品危害防制條例第18條第1 項前段
        ，不問屬於犯人與否，均予宣告沒收銷燬之。至鑑驗耗
        損之毒品自無庸宣告沒收銷燬之。
      扣案夾鏈袋3 個、分別插卡使用0000000000及00000000
        00號行動電話門號之SAMSUNG 及NOKIA 廠牌之行動電話
        各1 支，均係被告乙○○所有供販賣海洛因及甲基安非
        他命所用之物，業經本院認定如前，均應依毒品危害防
        制條例第19條第1 項規定宣告沒收。至扣案上開000000
        0000及0000000000號行動電話門號之SIM 卡各1 枚雖亦
        係供被告乙○○販賣毒品所用，惟持機人分別係謝子進
        及鄭臣紘，有行動電話基本資料及持機人基本資料各1
        紙在卷可查，自非被告乙○○所有之物，故不予宣告沒
        收。
      被告乙○○販賣海洛因予羅欽元及販賣甲基安非他命予
        戊○○之所得分別為10,000元及8,000 元，共計18,000
        元，應依毒品危害防制條例第19條第1 項規定宣告沒收
        ，如全部或一部不能沒收時，則以被告乙○○之財產抵
        償之。
      扣案不含毒品成分之白粉2 包（合計淨重5.8 公克、空
        包裝總重0.72公克）、現金48,200元、CODACOM 廠牌行
        動電話1 支（內含0000000000號行動電話門號SIM 卡1
        枚）等物，被告乙○○否認係供販賣海洛因及甲基安非
        他命所用，且本院復查無證據足認與本案有關，亦非違
        禁物，故不予宣告沒收，併此敘明。
  (四)公訴意旨另以：被告乙○○基於販賣第二級毒品安非他命之
    概括犯意，自93年間某日起至95年1 月18日止，在雲林縣斗
    六市○○道路旁等處，連續販賣不詳數量之安非他命予戊○○共約4 至5 次云云，因認被告乙○○此部分所為亦涉犯販
    賣第二級毒品罪嫌。惟按犯罪事實應依證據認定之，無證據
    不得認定犯罪事實；又不能證明被告犯罪者，應諭知無罪之
    判決，刑事訴訟法第154 條第2 項、第30 1條第1 項分別定
    有明文。所謂證據，係指足以認定被告確有犯罪行為之積極
    證據而言，該項證據自須適合於被告犯罪事實之認定，始得
    採為斷罪資料。苟積極證據不足為不利於被告事實之認定時
    ，即應為有利於被告之認定，更不必有何有利之證據（最高
    法院29年上字第3105號、30年上字第816 號判例意旨參照）
    。經查，上開事實欄二之(二)部分被告乙○○販賣甲基安非他
    命予證人戊○○之次數，依前揭理由欄四之(二)之(1)、(2)之說
    明，應僅有1 次，且本院亦查無其他證據足認被告尚有其他
    販賣安非他命予證人戊○○之行為，則公訴人認被告乙○○
    此部分販賣之次數為4 至5 次，且販賣之毒品為安非他命，
    犯罪嫌疑尚有不足。公訴人所指被告乙○○上開販賣第二級
    毒品之犯行既屬不能證明，揆諸上開法條規定，本應為被告
    乙○○此部分無罪之諭知，惟公訴人認此部分與起訴並經本
    院認定有罪之販賣第二級毒品罪間，有連續犯之裁判上1 罪
    關係，爰不另為無罪之諭知。
據上論斷，應依刑事訴訟法第299 條第1 項前段，毒品危害防制
條例第4 條第1 項、第2 項、第8 條第1 項、第18條第1 項前段
、第19條第1 項，刑法第11條、第2 條第1 項前段、第47條第1
項、第59條、廢止前刑法第56條、修正前刑法第51條第5 款、第
9 款，判決如主文。
本案經檢察官甲○○到庭執行職務。
中　　華　　民　　國　　96　　年　　3 　　月　　9 　　日
                  刑事第一庭    審判長法  官  紀文勝
                                      法  官  楊昱辰
                                      法  官  王雅苑
以上正本證明與原本無異。
如不服本判決，應於判決收受後10日內，向本院提出上訴狀（須
附繕本）。
                                      書記官  譚系媛
中　　華　　民　　國　　96　　年　　3 　　月　　12　　日
附錄本案論罪科刑法條：
毒品危害防制條例第4條
製造、運輸、販賣第一級毒品者，處死刑或無期徒刑；處無期徒
刑者，得併科新臺幣1 千萬元以下罰金。
製造、運輸、販賣第二級毒品者，處無期徒刑或7 年以上有期徒
刑，得併科新臺幣7 百萬元以下罰金。
製造、運輸、販賣第三級毒品者，處5 年以上有期徒刑，得併科
新臺幣5 百萬元以下罰金。
製造、運輸、販賣第四級毒品者，處3 年以上10年以下有期徒刑
，得併科新臺幣3 百萬元以下罰金。
製造、運輸、販賣專供製造或施用毒品之器具者，處1 年以上7
年以下有期徒刑，得併科新臺幣1 百萬元以下罰金。
前五項之未遂犯罰之。
毒品危害防制條例第8條第1項
轉讓第一級毒品者，處1 年以上7 年以下有期徒刑，得併科新臺
幣1 百萬元以下罰金。
